臺灣基隆地方法院基隆簡易庭小額民事判決
111年度基小字第703號
原      告  旺旺友聯產物保險股份有限公司

法定代理人  劉自明  
訴訟代理人  盧奕翔  

            胡綵麟  
被      告  陳威丞  

上列當事人間請求損害賠償事件，本院於民國111年4月25日言詞
辯論終結，判決如下：
    主  文
被告應給付原告新臺幣參萬壹仟柒佰捌拾元，及自民國一百一十
一年四月十一日起至清償日止，按年息百分之五計算之利息。
原告其餘之訴駁回。
訴訟費用新臺幣壹仟元，由被告負擔新臺幣捌佰玖拾玖元，餘由
原告負擔。
本判決原告勝訴部分得假執行，但被告如以新臺幣參萬壹仟柒佰
捌拾元為原告預供擔保，得免為假執行。
    事實及理由
一、被告經合法通知，未於言詞辯論期日到場，核無民事訴訟法
    第386條所列各款情形，依民事訴訟法第436條之23、第436
    條第2項、第385條第1項前段之規定，准原告訴訟代理人之
    聲請，由其一造辯論而為判決。
二、原告起訴主張：
　　被告於民國109年5月22日9時許，駕駛車號0000-00號車行經
    基隆市七堵區堵南街（中油加油站前）（原告誤載為中油加
    油站內），因未保持安全距離而碰撞訴外人康仲傑所有之車
    號000-0000號車（下稱系爭車輛），致系爭車輛受損，系爭
    車輛修復之必要費用合計新臺幣（下同）35,362元（零件費
    用22,029元、烤漆費用6,432元及工資6,901元)。而原告承
    保系爭車輛之車體損失險，並已依保險契約給付被保險人修
    復系爭車輛，依法取得代位求償權，爰依保險法第53條第1
    項、民法第184條、第191條之2前段之規定，提起本件訴訟
    ，並聲明：㈠被告應給付原告35,362元及自起訴狀繕本送達
    翌日起至清償日止，按年息百分之5計算之利息。㈡訴訟費用
    由被告負擔。
三、被告經合法通知，未於言詞辯論期日到場，亦未提出書狀作
    何聲明或陳述。
四、本院之判斷：
　㈠原告主張被告駕駛車號0000-00號自用小客車，於109年5月22
    日9時許，於基隆市七堵區堵南街中油加油站前，與系爭車
    輛發生碰撞，致系爭車輛受損，原告已依保險契約賠付被保
    險人系爭車輛之維修費用35,632元等事實，業據原告提出基
    隆市警察局第三分局道路交通事故當事人登記聯影本、基隆
    市警察局道路交通事故初步分析研判表影本、系爭車輛行車
    執照影本、蓋用固德汽車股份有限公司圓戳章之估價單原本
    、統一發票影本、旺旺友聯產物保險公司汽車險理賠計算書
    原本、旺旺友聯產物保險股份有限公司賠償給付同意書原本
    等件為證，且經本院依職權向基隆市警察局第三分局調取本
    件交通事故相關資料（見該局111年2月16日基警三分五字第
    1110301618號函附基隆市警察局道路交通事故當事人登記聯
    、A3類道路交通事故調查報告表、交通事故照片等件影本）
    在卷可稽，堪信為真。依前揭A3類道路交通事故調查報告表
    之「和解（理賠）內容」欄記載：「第一當事人（即被告）
    於上述時、地駕駛自小客車1116-EY行駛於堵南街（往國道
    方向）直行時，未保持安全距離，與前方之第二當事人（即
    訴外人康仲傑）駕駛自小客車BEK-9511（即系爭車輛）發生
    追撞，造成第二當事人車尾受損，第一當事人無車損，雙方
    均無受傷…」等語，被告及康仲傑均於該調查報告表上簽名
    ，依上事證，可知本件交通事故之發生，係因被告駕車未注
    意車前狀況及未保持安全車距所致，堪認被告係有過失，被
    告對系爭車輛之損害應負侵權行為損害賠償責任。而原告已
    依保險契約給付系爭車輛之修復費用而修復系爭車輛，自得
    依保險法第53條規定代位行使對被告之損害賠償請求權。
　㈡按因故意或過失，不法侵害他人之權利者，負損害賠償責任
    。汽車、機車或其他非依軌道行駛之動力車輛，在使用中加
    損害於他人者，駕駛人應賠償因此所生之損害，民法第184
    條第1項前段、第191條之2前段分別定有明文。次按負損害
    賠償責任者，除法律另有規定或契約因有訂定外，應回復他
    方損害發生前之原狀；第一項情形，債權人得請求支付回復
    原狀所必要之費用，以代回復原狀，民法第213條第1項、第
    3項定有明文。再按物被毀損時，被害人除得依民法第196 
    條請求賠償外，並不排除民法第213條至第215條之適用。依
    民法第196條請求賠償物被毀損所減少之價額，得以修復費
    用為估定之標準，但以必要者為限（例如：修理材料以新品
    換舊品，應予折舊）。被害人如能證明其物因毀損所減少之
    價額，超過必要之修復費用時，就其差額，仍得請求賠償（
    最高法院77年度第9次民事庭會議決議㈠參照）。查原告主張
    系爭車輛之修復費用，依蓋用固德汽車股份有限公司圓戳章
    之估價單，總金額為35,362元（鈑金6,901元、烤漆6,432元
    、零件22,621元），而系爭車輛出廠年月為108年12月，至1
    09年5月22日車禍受損之日止，依營利事業所得稅查核準則
    第95條第6款規定：「固定資產提列折舊採用定率遞減法者
    ，以一年為計算單位，其使用期間未滿一年者，按實際使用
    之月數相當於全年之比例計算之，不滿一月者，以月計」之
    方法計算結果，使用之時間應以6月計，其車輛及附加零件
    已有折舊，應將折舊部分予以扣除。本院參照行政院所頒固
    定資產耐用年數表及固定資產折舊率之規定，系爭車輛之耐
    用年數應為5年，依定率遞減法每年折舊千分之369，則原告
    請求之修理費中零件費用22,621元，依上開標準計算折舊後
    ，原告所得請求之零件費用18,447元（計算式：折舊值22,6
    21元×0.369 ×(6/12)＝4,174元，折舊後價值22,621元－4,174
    元＝18,447元，元以下四捨五入，下同）。加計其餘不應折
    舊之鈑金6,901元、烤漆6,432元，則修復系爭車輛之必要費
    用應為31,780元（計算式：18,447元＋6,901元＋6,432元＝31,
    780元）。
五、綜上所述，原告依民法侵權行為之規定及保險代位之法律關
    係，請求被告給付31,780元，及自起訴狀繕本送達之翌日即
    111年4月11日起至清償日止，按年息百分之5計算之利息，
    為有理由，應予准許。逾此範圍之請求，為無理由，應予駁
    回。
六、本件原告勝訴部分，係適用小額訴訟程序所為被告敗訴之判
    決，爰依民事訴訟法第436條之20規定，就原告勝訴部分依
    職權宣告假執行。並依職權宣告被告預供擔保得免為假執行
    。
七、本件訴訟費用即第一審裁判費1,000元，由被告負擔899元（
    計算式：1,000元×31,780元/35,362元＝899元），餘由原告
    負擔。
八、據上論結，本件原告之訴為一部有理由、一部無理由，依民
    事訴訟法第436條之23、第436條之19第1項、第436條之20、
    第436條第2項、第385條第1項前段、第392條第2項、第79條
    、第87條第1項判決如主文。
中　　華　　民　　國　　111 　年　　5 　　月　　9 　　日
                基隆簡易庭法　官　高偉文　
以上正本係照原本作成。
對於本件判決如有不服，應於收受送達後20日內向本院提出上訴
書狀，上訴於本院合議庭，並按他造當事人之人數附具繕本。
當事人之上訴，非以判決違背法令為理由不得為之，上訴狀應記
載上訴理由，表明下列各款事項：
㈠原判決所違背之法令及其具體內容。
㈡依訴訟資料可認為原判決有違背法令之具體事實。
中　　華　　民　　國　　111 　年　　5 　　月　　9 　　日
                          書記官　王靜敏